# 请教陈版关于子公司因为少数股东增资丧失控制权的报表列示问题

提问人：1015443836 时间：2020-08-28 16:33:08
陈版您好，有这样一个问题：A公司的子公司B的少数股东增资，导致A丧失了对B的控制并转为权益法核算。根据会计准则解释第 7 号的说明，A在丧失控制权日应当视同初始取得对B的投资时就使用权益法核算调整长投的余额报表，那么在A对于自取得控制权至丧失控制权当期期初的按新持股比例计算的权益法损益调整应该调整年初未分配利润。在A编制所有者权益变动表时，该调整会列示在上期期末未分配利润和本期期初未分配利润之间的调整项中。
问题是：
1 、若按照权益法核算，A需要调整资本公积和其他综合收益，是否需要区分以前年度和当期的资本公积和其他综合收益变动，并将归属于以前年度的变动调整到上期末净资产和本期初净资产之间的调整项中？
2 、若需要按 1 所述进行列示，则附注中应该怎么列示该变动？

回答人：chenyiwei
1 、需要。
2 、这种情况较为特殊，既不是会计政策变更也不是前期差错更正，所以只能作为“其他调整因素”处理。